# 资产负债表日后租赁合同在未到期前续签，租赁期变更后未确认融资费用如何摊销

提问人：xiaozhuang123 时间：2022-05-14 18:35:17
陈版主好！请教下新租赁的实务问题。
2021.1.1在确认使用资产和租赁负债时，无法预计是否续签，因此按照原合同期限确认使用权资产和租赁负债；资产负债表日后，2022.5.1合同又续签了两年，在 2022 年账务处理时，根据新准则按照变更后的重新计量租赁负债，那对应的未确认融资费用也会增加，那因增加的租赁期导致的未确认融资费用的增加是从2022.1.1开始摊销，还是从2022.5.1开始摊销呢？另外，假设从2022.1.1开始摊销，那期初租赁负债的摊余成本如何确定呢，假设2021.12.31租赁负债摊余成本 10 万，续签导致的租赁付款额增加 100 万（假设为折现后金额），那2021.1.1的租赁负债摊余成本等于多少呢？

回答人：chenyiwei
“2021.1.1在确认使用资产和租赁负债时，无法预计是否续签，因此按照原合同期限确认使用权资产和租赁负债；资产负债表日后，2022.5.1合同又续签了两年”：者是否表明应将 2022 年 5 月起的续租视为一项新的租赁进行会计处理？如果是，则使用权资产折旧和租赁负债相关利息支出都应从新租赁的租赁期开始日（2022.5）开始折旧和确认。